# 专门借款利息资本化与费用化的划分问题讨论

提问人：tony868lamy 时间：2010-01-11 22:41:38
A公司向某银行借入专门贷款 10000 万，用于建造三幢厂房D1（预算 3000 万）D2（预算 3000 万）D3（预算 4000 万），建造期内D1最先完工，在D1建成且达到预定可使用状态时，企业偿还了 3000 万的专门贷款，而D1实际转固的建造成本为 3000 万元，请问偿还的 3000 万借款是否需要在D1 D2 D3之间进行分配？
假设D1应分摊的已偿还借款为 900 万元，那么剩余 2100 万的专门借款的利息是否认定应该费用化？

回答人：chenyiwei
回复 楼主 tony868lamy 的帖子这实际上是借款的全部或部分与特定资本支出之间的对应关系的认定问题。一般理解，如果没有证据表明偿还的借款 3000 万与D1的转固金额之间存在直接联系，应当把偿还的专门借款金额在该专门借款所对应的各项在建工程项目之间分摊，不能全部归属于某一项目。 “假设D1应分摊的已偿还借款为 900 万元，那么剩余 2100 万的专门借款的利息是否认定应该费用化？”的表述似乎不能理解。因为已经偿还的这部分借款在偿还前已资本化的利息支出是不受影响的，而既然借款已经偿还，以后也就不会发生借款费用支出了。

回答人：chenyiwei
回复 藤椅 tony868lamy 的帖子请参考准则中对部分固定资产已到预定可使用状态时的借款费用停止资本化规定。如果D1本身可以独立使用，不受其余部分尚未达到预定可使用状态的影响，则对应的尚未偿还的专门借款部分以后的利息应当费用化处理。